【裁判字號】    92,中簡上,390
【裁判日期】    921030
【裁判案由】    偽造文書
【裁判全文】
臺灣臺中地方法院刑事判決                      九十二年度中簡上字第三九號
    上  訴  人  甲○○
    即  被  告
右上訴人因偽造文書案件，不服本院臺中簡易庭九十二年度中簡字第一五五三號中華
民國九十二年七月二十四日第一審簡易判決（聲請案號：臺灣臺中地方法院檢察署九
十二年度偵字第二二四七號），提起上訴，本院管轄之第二審合議庭判決如左：
    主  文
上訴駁回。
甲○○緩刑參年。
    事  實
一、甲○○原為乙○○股份有限公司（以下簡稱乙○○公司）網路工程師，於民國九
    十一年三月十九日離職後，竟基於毀損及偽造文書之概括犯意，自九十一年三月
    底某日起至同年九月七日晚間二十二時許（簡易處刑書上誤載為七、八月間）止
    ，連續在臺中市○○路○段五○三巷五五弄三號四樓及臺中市○○路○段一七六
    號五樓，經由「中華電信數據通信分公司」之ADSL（Asymmetric Digital Subsc
    riber Line，非對稱數位式用戶線路）網路專線IP Network範圍：61.216.141.8
    1），利用個人電腦上網，進入位於臺中市○區○○○路七五八號四二樓乙○○
    公司所架設之電子郵件ＷＥＢ網頁（http://mail.sm artabc. com ），經輸入
    原任職時所掌有之該公司員工電子郵件帳號、密碼後，順利進入該公司蔡欣蓓、
    丁○○、鄭國祥、劉岱君等人之電子郵件信箱（帳號：emilytsai、celiasa、ke
    ncheng、tiffanyliu），執行「開啟」、「瀏覽」指令，在丁○○之電子信箱內
    進行「發信」、「刪除」之指令，刪除薩祺葳之信件，並使他人誤以為使用人係
    薩祺葳，而對上開乙○○公司所有之網站主機內電磁記錄之處理產生干擾，致乙○○公司電腦主機無法正常提供郵件資料，足以生損害於乙○○公司及薩祺葳。
    經乙○○公司發現上情，報警處理，並扣得甲○○所有之電腦設備一組。
二、案經乙○○公司訴由內政部警政署刑事警察局移請檢察官偵查後聲請簡易判決處
    刑。
    理  由
一、訊據被告甲○○固坦承其進入上開乙○○公司丁○○之電子郵件信箱，執行「開
    啟」、「瀏覽」指令，在丁○○之電子信箱內進行「發信」、「刪除」之指令以
    寄發及刪除信件之事實，惟否認有為上開行使偽造準私文書及干擾電磁記錄等犯
    行，且辯稱：伊所為上開發信及刪除信件之行為，並未對乙○○公司之電腦主機
    產生干擾，所發之信件內容亦係伊書寫的，另伊並未有如檢察官簡易處刑書上所
    載之連續犯行等詞；經查，被告已非乙○○公司之員工，並無權利進入該公司其
    他職員之電子信箱內，利用該公司之主機執行開啟、瀏覽、發信及刪除信件等指
    令，故其擅自使用該公司主機寄信及刪除信件之行為，自已屬干擾他人電磁紀錄
    之處理，足以影響電腦正常之運作，致生損害於乙○○公司，且被告係以薩祺葳
    之名義，製作電子郵件內容而寄發並刪除該信件，自構成無製作權人冒用薩祺葳
    之名義而為製作之偽造行為，又依被害人薩祺葳在警訊時指稱：伊於九十一年八
    月二十六日上午十時許，在自己電子郵件發現副總之回信，原以為副總回信錯誤
    ，因原始信件並非伊所寄送的，直至伊告知副總其寄錯信件後，始知伊的電子郵
    件信箱被人侵入，且該件信件之寄件備份亦被刪除，自此之後即陸續發現電子郵
    件信箱中，常不明被開啟、刪除，亦有可能被寄送過，但因該人一寄送後即刪除
    寄信備份，故無法得知是曾被寄件過等情，並據其提出上開八月二十六日遭被告
    以其名義寄發予副總之信件內容及檔頭資料各一件在卷可稽，且依卷附且經被告
    在警訊時指認明確之使用乙○○公司網站網路連絡列印資料表，明顯證明被告確
    亦於九十一年九月九月七日晚間二十二時許，在薩祺崴之電子信箱內進行「發信
    」、「刪除」之指令，其上揭前後二次之行為，顯然係以概括犯意而為構成要件
    相同之行使偽造準私文書之行為，非如被告所辯述其僅上網一次而接續以薩祺葳
    之名義發信及刪除信件云云，另經告訴人乙○○公司代理人丙○○在偵查中證述
    明確，並經扣押被告供上開犯罪使用之電腦設備一組，復有光碟片二張及上開網
    路連結列印資料一份及電信使用者資料查詢回覆單、公司執照、營利事業登記證
    等件可稽，故被告上開辯詞，均為卸責之詞，無可採信，是本案事證已臻明確，
    被告上開犯行應堪認定。
二、核被告所為，係犯刑法第二百十六條、第二百二十條第二項、第二百十條行使偽
    造私文書罪、第三百五十二條第二項干擾電磁記錄罪。被告雖據上開理由提起本
    件上訴，然如上述，其上訴理由均非可採，故本件原審依刑事訴訟法第四百四十
    九條第一項前段、第四百五十條第一項、第四百五十四條第二項，刑法第五十六
    條、第二百十六條、第二百十條、第三百五十二條第二項、第一項、第五十五條
    、第四十一條第一項前段、第三十八條第一項第二款，罰金罰鍰提高標準條例第
    二條，判處被告有期徒刑四月，並諭知易科罰金，以三百元折算一日，扣案之電
    腦設備一組沒收，經核其認事用法均無違誤，量刑亦屬妥適，上訴人徒以前開理
    由認原審判決有誤，殊難認有理由，應予駁回。另查被告前未曾受有期徒刑以上
    刑之宣告，此有臺灣臺中地方法院檢察署刑案資料查註紀錄表及臺灣高等法院被
    告全國前案紀錄表各一份在卷可稽，茲念其因一時失慮，致罹刑章，犯後已與告
    訴人達成和解，有和解書一份在卷可稽，被告經此偵審教訓，當知所警惕，信無
    再犯之虞，本院認對其所宣告之刑以暫不執行為適當，爰併諭知緩刑三年，以勵
    自新。
據上論斷，應依刑事訴訟法第四百五十五條之一第一項、第三項、第三百六十八條，
刑法第七十四條第一款，判決如主文。
中    華    民    國      九十二      年       十      月     三十      日
                                臺灣臺中地方法院刑事第九庭
                                    審判長法  官  曾 佩 琦
                                          法  官  陳 思 成
                                          法  官  楊 曉 惠
右正本證明與原本無異。
不得上訴。
                                          書記官
中    華    民    國      九十二      年       十      月     三十一    日
附錄法條：
刑法第二百一十條：
偽造、變造私文書，足以生損害於公眾或他人者，處五年以下有期徒刑。
刑法第二百二十條：
在紙上或物品上之文字、符號、圖畫、照像，依習慣或特約，足以為表示其用意之證
明者，關於本章及本章以外各罪，以文書論。
錄音、錄影或電磁紀錄，藉機器或電腦之處理所顯示之聲音、影像或符號，足以為表
示其用意之證明者，亦同。
稱電磁紀錄，指以電子、磁性或其他無法以人之知覺直接認識之方式所製成之紀錄，
而供電腦處理之用者。
刑法第二百一十六條：
行使第二百十條至第二百十五條之文書者，依偽造、變造文書或登載不實事項或使登
載不實事項之規定處斷。
刑法第三百五十二條：
毀棄、損壞他人文書或致令不堪用，足以生損害於公眾或他人者，處三年以下有期徒
刑、拘役或一萬元以下罰金。
干擾他人電磁紀錄之處理，足以生損害於公眾或他人者，亦同。


司法院資訊處製作；財團法人民間司法改革基金會備份。
